臺灣新竹地方法院刑事判決　　　　　　　 93年度易字第702號
公　訴　人　臺灣新竹地方法院檢察署檢察官
被　　　告　丁○○　男　35歲.
上列被告因竊盜案件，經檢察官提起公訴（93年度核退偵字第
435 號），本院依簡式審判程序判決如下：
    主  文
丁○○共同連續竊盜, 累犯, 處有期徒刑柒月。
扣案之鑰匙壹支, 沒收。
    事  實
一、丁○○曾因違反毒品危害防制條例案件，經本院於民國88年
    12月31日以88年度訴字第415號判決判處應執行有期徒刑10
    月, 確定後並於90年12月31日因縮短刑期執行完畢，復因竊
    盜案, 經本院於93年4月30日以93年度竹簡字第20號簡易判
    決判處有期徒刑3月（確定後於94年1月31日執行完畢）。仍
    不知悔改，復基於為自己不法所有之概括犯意, 為下列竊盜
    犯行：
    (一)於93年8月5日晚間7時許, 在新竹縣竹北市竹仁國小前,以
      自備鑰匙1支，竊取楊子涵所有、丙○○管領之車牌號碼
      HTL-725號重型機車1部得逞，供己代步之用（機車於遭查
      獲後已發還丙○○）。
    (二)於93年8月6日下午3時15分許，與乙○○（已由本院另案
      審結）共乘上開其所竊得之HTL─725號重型機車，前往由
      甲○○所經營位於新竹縣竹東鎮○○路34號之「宏成商行
      」隔壁（學府路32號）前，丁○○見大門未關而有機可趁
      , 二人乃基於共同犯罪的意思聯絡及行為分擔，即推由丁○○徒手並分次接續自宏成商行之門縫竊取每包20台斤重
      之白米3包，乙○○則坐於機車上為丁○○把風，兩人共
      竊得價值新臺幣（下同）1080元之白米3包計60台斤得手
      ，嗣二人於將竊得之白米堆放在機車腳踏板上後，旋為甲○○發現而自商行內追出，丁○○即立刻上車，由乙○○
      搭載逃離現場。二人隨後將上開白米載往由陳紅秀所經營
      位於新竹縣芎林鄉○○街393號之雜貨店前，於準備販賣
      予不知情之陳紅秀之際，即為警當場查獲，並扣得每包重
      20台斤之白米3包（已發還被害人甲○○）, 及其所有供
      竊取上開機車所用之鑰匙1支。
二、案經新竹縣警察局竹東分局報告新竹地方法院檢察署檢察官
    偵查起訴
    理  由
一、本件被告丁○○所犯連續竊盜罪，尚非死刑、無期徒刑、最
    輕本刑為三年以上有期徒刑之罪，或高等法院管轄第一審之
    案件，被告於本院準備程序進行中，就被訴事實為有罪之陳
    述，經本院合議庭認合於新修正刑事訴訟法第273條之1第1
    項之規定，裁定進行簡式審判程序，合先敘明。
二、右揭事實，迭據被告於警訊、偵查及本院審理時坦認不諱，
    核與被害人丙○○、甲○○指述之被害情節大致相符，且經
    證人陳紅秀證述屬實，並有車輛竊盜、車牌失竊資料個別查
    詢報表1紙、贓物認領保管單2紙、現場圖、現場照片及警員
    勘查報告等件在卷可稽，並有共犯乙○○另案之93年度簡上
    字第98號判決1份在卷可查, 此外, 復有被告所有供犯本件
    竊盜犯行之鑰匙1支扣案足資佐證，是被告上開自白核與事
    實相符，應堪採信，本件事證已臻明確，被告上開犯行洵堪
    認定，應予依法論科。
三、論罪科刑的理由：
  (一)被告所為係犯刑法第320條第1項之竊盜罪。
  (二)接續犯：被告於犯罪事實(二)部分，先後3次竊取白米之行為
    係基於同一竊盜犯意下之接續行為，僅侵害一個法益，只論
    以一罪。
  (三)共同正犯：就上開犯罪事實(二)部分，與共犯乙○○有犯意之
    聯絡及行為之分擔, 為刑法第28條之共同正犯。
  (四)連續犯：被告先後2次普通竊盜犯罪行為，時間緊接、方法
    相同、觸犯構成要件相同之罪，顯係出於概括犯意所為，為
    連續犯，依刑法第56條規定論以一罪，並加重其刑。
  (五)累犯: 被告丁○○曾因違反毒品危害防制條例案件，經本院
    於88年12月31日以88年度訴字第415號判決判處應執行有期
    徒刑10月, 確定後並於90年12月31日因縮短刑期執行完畢等
    情，有臺灣高等法院被告前案紀錄表1份可證，其於執行完
    畢後5年以內再犯本件有期徒刑以上之罪，為累犯，依刑法
    第47條規定加重其刑, 並遞加之。
  (六)量刑：審酌被告丁○○甫因竊盜案件，經本院於93年4月30
    日以93年度竹簡字第20號簡易判決判處有期徒刑3月確定，
    有臺灣高等法院被告前案紀錄表1份可證，仍不知悔改，又
    連續任意竊取他人財物，危害社會治安，造成他人財產之損
    害，並其犯罪動機、目的、竊盜之次數、所得之財物，暨其
    犯罪後尚能坦承犯行, 具有悔意等一切情狀，量處如主文所
    示之刑，以資懲儆。
  (七)扣案之鑰匙1支，為被告所有且供其犯本件竊盜罪所用之物
    ，業據被告供承在卷，依刑法第38條第1項第2款之規定，併
    予宣告沒收。
四、適用法律依據：
  (一)刑事訴訟法第273條之1第1項、第299條第1項前段。
  (二)刑法第28條、第56條、第320條第1項、第47條、第38條第1
    項第2款。
  (三)罰金罰鍰提高標準條例第1條前段。
本案經檢察官詹昭書到庭執行職務。
中　　華　　民　　國　　94　　年　　6 　　月　　7 　　日
                  刑事第三庭      法  官  楊麗文
以上正本證明與原本無異。
如不服本判決，應於判決送達後10日內向本院提出上訴狀 (應附
繕本)，上訴於臺灣高等法院。
中　　華　　民　　國　　94　　年　　6 　　月　　7 　　日
                                  書記官  賴寶合
附錄本案論罪科刑法條全文：
刑法第320條第1項：
意圖為自己或第三人不法之所有，而竊取他人之動產者，為竊盜
罪，處5 年以下有期徒刑、拘役或500 元以下罰金。
